【裁判字號】    95,交聲,81
【裁判日期】    950330
【裁判案由】    違反道路交通管理處罰條例聲明異議
【裁判全文】
臺灣苗栗地方法院交通事件裁定          95年度交聲字第81號
原處分機關  臺北市交通事件裁決所
異  議  人
即受處分人  甲○○
上列異議人因違反道路交通管理處罰條例事件，對於臺北市交通
事件裁決所所於中華民國94年12月26日以北市裁三字第裁22-I00
000000號所為之處分〔原舉發案號：彰化縣警察局90年11月24日
彰警交字第I00000000號〕，聲明異議，本院裁定如下：
    主  文
異議駁回。
    理  由
一、異議人主張本件業經本院以90年度交聲字第99號聲明異議案
    件審理完畢。經查，異議人於民國91年3 月22日在本院訊問
    時，當庭撤回聲明異議，有本院筆錄為憑。因此本件聲明異
    議案件，本院並未審理過，應無一事不再理之情形，合先敘
    明。
二、按行車速度，依標誌或標線之規定，無標誌或標線者，在市
    區道路時速不得超過50公里，道路交通安全規則第93條第1
    項第1 款定有明文；次按汽車駕駛人，行車速度，超過規定
    之最高時速，處新台幣（下同）1,200 元以上2,400 元以下
    罰鍰；又汽車駕駛人有第40條第1 項之情形者，除依原條款
    處罰鍰外，並記違規點數1 點，依前項各條款，已受吊扣或
    吊銷駕駛執照處分者，不予記點。道路交通管理處罰條例第
    40條第1 項前段、第63條第1 項第3 款、第2 項分別定有明
    又違反道路交通管理事件統一裁罰基準及處理細則第11條第
    1 向第1 款規定：行為人有本條例之情形者，應填製舉發違
    反道路交通管理事件通知單（以下簡稱通知單），並於被通
    知人欄予以勾記，其通知聯依下列規定辦理：一、當場舉發
    者，應填記駕駛人或行為人姓名﹑性別﹑出生年月日﹑地址
    ﹑身分證統一號碼及車主姓名、地址、車牌號碼﹑車輛種類
    。被查獲之駕駛人或行為人為受處分人時，應將該通知單填
    記後交付該行為人簽名或蓋章收受之；拒絕簽章者，並記明
    其事由，視為已收受。
三、本件原處分機關係以異議人甲○○於90年11月24日14時40分
    ，駕駛車牌號碼L3-6709 號自用一般小客車，在彰化縣臺19
    線溪湖鎮14.5公里，在限速50公里路段，經雷達測速以時速
    76公里，有超速26公里之舉發違規事實，乃依道路交通管理
    處罰條例第40條第1 項之規定，裁罰鍰新台幣2 千4 百元整
    。
四、異議人則以：異議人希望不罰，因尚未進入限速地區訴，因
    此提出聲明異議云云。
五、查異議人於上開時間，駕駛上開自用小客車，在彰化縣臺19
    線溪湖鎮14.5公里，在限速50公里路段，經雷達測速以時速
    76公里，有超速26公里之舉發違規事實，乃依道路交通管理
    處罰條例第40條第1 項之規定，裁決「罰鍰新台幣2 千4 百
    元整之違規事實，有彰化縣警察局90年11月24日彰縣警交字
    第第I00000000 號舉發違反道路交通管理事件通知單影本1
    紙附卷可稽，復經彰化縣警察局溪湖分局查核屬實。又依據
    舉發通知記載本件係經雷達測定而舉發，而舉發單位舉發本
    件駕車超速違規事件所使用之雷達測速器，每年均定期送中
    央標準檢驗局檢驗合格，是其準確度應堪信賴，及執勤交通
    警員親眼所見異議人有上述之違規，而當場舉發，並經異議
    人親自簽收之舉發通知單，有上開舉發通知單影本在卷可證
    。從而，本院經查既無任何證據足資證明員警有捏造事實違
    法取締之情事，則執勤員警本其維護交通秩序、安全職責所
    為之舉發，自應受到合法、正確之推定。綜上，異議人空口
    辯稱尚未進入限速地區云云，異議人所辯無非事後卸責之詞
    ，委無足採。是本件事證明確，異議人駕車於上開路段超速
    行駛之違規行為之事實，洵堪認定，原處分機關依據道路交
    通管理處罰條例第40條第1 項及違反道路交通管理事件統一
    裁罰基準表之規定，汽車駕駛人超過規定之最高時速滿20公
    里，逾期應到案期限30日以上，裁處異議人罰鍰新台幣2,
    400 元，並因異議人已經註銷駕駛執照而依同法第63條第2
    項規定免予記點，核無違誤，量罰亦甚妥適，本件異議為無
    理由，應予駁回。
據上論斷，應依道路交通案件處理辦法第19條，裁定如主文。
中    華    民    國    95    年    3     月    30    日
                    交通法庭    法  官  張珈禎
上正本證明與原本無異。
如不服本裁定應於送達後5日內向本院提出抗告狀。
中    華    民    國    95    年    3     月    30    日
                                書記官  黃雅琦


司法院資訊處製作；財團法人民間司法改革基金會備份。
